【裁判字號】    99,台抗,643
【裁判日期】    990812
【裁判案由】    偽造文書聲請再審
【裁判全文】
最高法院刑事裁定              九十九年度台抗字第六四三號
抗  告  人  甲○○
上列抗告人因偽造文書案件，不服台灣高等法院高雄分院中華民
國九十九年六月二十五日駁回聲請再審之裁定（九十九年度聲再
字第八四號），提起抗告，本院裁定如下：
    主  文
抗告駁回。
    理  由
本件原裁定以抗告人甲○○在原法院聲請再審意旨略稱：依(一)台
灣省議會公報第五十二卷第一期第二十一頁、第二十二頁所載關
於李文來議員所提「恆春鎮第十八公墓公園化工程及興建納骨塔
案」（下稱納骨塔開發案），(二)台灣省議會公報第五十二卷第六
期第八四一頁所載台灣省政府辦理本案工程情形，(三)台灣省政府
公報七十九年冬字第十四期所載台灣省政府七十九年十月八日七
九府建四字第一五九八０五號函，(四)內政部函示，公有土地可分
為公用土地及非公用土地，本案公有公共設施用地可否改為非公
用財產乙節，應依公有財產管理法規定辦理，其涉及民間投資興
建者，則應依都市計畫法暨省、市獎勵興建公共設施辦法等相關
法規辦理，故本件納骨塔開發案不適用政府採購法，不辯自明。
抗告人因未發現前揭證據，致未為有利於己之主張，爰依刑事訴
訟法第四百二十條第一項第六款之規定聲請再審等語。惟查原確
定判決依促進民間參與公共建設法第五條第二項，政府採購法第
二條、第九十九條等規定，暨納骨塔開發案契約書、行政院公共
工程委員會函等卷證資料，認本件納骨塔開發案應適用政府採購
法之規定辦理，理由內已論敘綦詳。又本件納骨塔開發案開標紀
錄上之投標廠商，均係廖進來借牌參與投標、陪標，並未實際上
比價；評審會議紀錄亦屬虛偽。抗告人自始即內定廖進來承包本
件納骨塔開發案，並教導廖進來如何尋找其他陪標廠商、代購標
單及提供計畫範本，復對相關評審委員為不實之陳述，施用詐術
，使開標發生不正確之結果等情，原確定判決亦已綜合全部卷證
資料，詳加審酌判斷。抗告人所提台灣省議會公報、台灣省政府
公報及相關函釋，執以主張本件納骨塔開發案不適用政府採購法
之規定，尚難遽為其有利之認定，顯不足以動搖原確定判決，核
與刑事訴訟法第四百二十條第一項第六款所稱發現確實之新證據
不符，因認其聲請為無理由，裁定予以駁回。經核於法尚無違誤
。抗告意旨仍執前詞，任意指摘原裁定不當，為無理由，應予駁
回。
據上論結，應依刑事訴訟法第四百十二條，裁定如主文。
中    華    民    國  九十九  年    八    月   十二   日
                      最高法院刑事第十庭
                          審判長法官  花  滿  堂
                                法官  黃  正  興
                                法官  陳  東  誥
                                法官  林  錦  芳
                                法官  洪  昌  宏
本件正本證明與原本無異
                                      書  記  官
中    華    民    國  九十九  年    八    月   十六   日
                                                      v

司法院資訊處製作；財團法人民間司法改革基金會備份。
